Eugênio Gabriel Dos Santos

CONTATO

Portifólio https://eugenio-gabriel.github.io/site/ Linkedin <u>www.linkedin.com/in/jade-paz</u> Email <u>eugeniogsscarvalho@gmail.com</u>

Meu objetivo é buscar uma posição no mercado de tecnologia que me permita utilizar e aprimorar minhas habilidades em liderança e trabalho em equipe através de uma gestão eficiente de projetos, aplicando minha experiência em ambientes dinâmicos e desafiadores.

EDUCAÇÃO

CURSANDO

Engenharia de Telecomunicações -**IFCE**

Instituto Federal de Educação, Ciência e Tecnologia do Ceará

ENSINO MÉDIO TÉCNICO EEP Juarez Távora

IDIOMAS

Português - Nativo inglês - Intermediário

HABILIDADES

- Trabalho em equipe
- Liderança
- · Pensamento criativo
- Resolução de problemas
- Curioso
- Habilidades em autogestão

CONHECIMENTOS

Montagem e Manutenção de Computadores e Eletrônicos

JD (Prefeitura de fortaleza) (Fev 2024 - Maio 2024)

Eletrônica Digital **IFCE**

(Ago 2022 - Dez 2022)

C++ automação de tarefas e sistemas.

IFCE

(Fev 2023 - Jun 2023)

Introdução a Negócios de Impacto

SOMOS UM (Jan. 2024 - Dez. 2024)

EXPERIÊNCIA PROFISSIONAL

Coparticipação no projeto de Negócios de impacto

Instituto Juventude Inovação (IJI) Nov 2023 - Dez 2024

Após ganhar meu primeiro hackathon, a impactea (projeto que foi encubado com a proposta de incluir autistas com o mercado de trabalho), liderei essa startup e desenvolvi junto com minha equipe uma proposta de negócio inovadora para solucionar um problema sócio-econômico atual na cidade de Fortaleza e no estado do Ceará:

Criamos uma ponte de conexão entre empresas e o mercado da tecnologia. Com foco no impacto social.

Centro Acadêmico de Engenharia de Telecomunicações

Membro e diretor Jan 2023 - Dez 2024

Foi neste ambiente desafiador que pude aprimorar e fortalecer o meu espírito de liderança. Durante minha atuação como diretor, acompanhei os processos internos das diretoria do CA, auxiliei e implementei a criação de projetos de integração ao curso de Engenharia de Telecomunicações, atraindo e engajando os novos graduando na área das telecomunicações.

Consórcio Aliança Sonae

Estágio na setor de elétrica jul 2020 - Jun 2021

Desempenhei atividades de manutenção, acompanhamento e substituição dos principais equipamentos de conversão de energia do sistema elétrico do shopping, entre motores, conversores e UPS's:

Realizei as etapas de supervisão e monitoramento tecnico das atividades realizadas dentro do setor e reestruturei o sistema de armazenamento de pericias tecnicas.